【裁判字號】    89,易,2473
【裁判日期】    900102
【裁判案由】    竊盜
【裁判全文】
臺灣臺南地方法院刑事判決                        八十九年度易字第二四七三號
    公  訴  人  臺灣台南地方法院檢察署檢察官
    被      告  甲○○○
右列被告因竊盜案件，經檢察官提起公訴（八十九年度營偵字第一一二八號），本院
判決如左：
    主  文
甲○○○竊盜，處罰金肆仟元，如易服勞役，以佰元折算壹日。
    事  實
一、甲○○○於民國（下同）八十九年八月二十日上午七時許，在台南縣新營市○○
    街一三四巷三十六之一號魚市場內，見魚販劉銓生意繁忙，認有機可乘，竟意圖
    為自己不法之所有，趁劉銓不注意之際，竊取劉銓所販賣之「午仔魚」十條（值
    新台幣四百八十元），置於其自備之塑膠袋內藏匿，欲離去時，為劉銓發覺，報
    警查獲。
二、案經劉銓訴由台南縣警察局新營分局報請台灣臺南地方法院檢察署檢察官偵查起
    訴。
    理  由
一、訊據被告甲○○○固坦認有於右揭時地取十條「午仔魚」置於塑膠袋一情不諱，
    惟矢口否認有何竊盜犯行，辯稱：當日伊拿到魚後尚未拿給魚販（即告訴人劉銓
    ）秤重，就先到隔壁攤位購物，但告訴人就立即將伊抓回，要求賠償其損失一萬
    元，然而伊身上沒帶這麼多錢，正要回家拿時，警員就將伊帶往警局製作筆錄，
    實則伊當時只是忘了秤重而已，並非有意竊盜云云。然查，右揭事實，業據告訴
    人劉銓指訴綦詳，並經被告於警訊時供承不諱（見警訊卷八十九年八月二十日偵
    訊筆錄），復有贓物認領保管收據一紙附卷可稽。雖被告否認其警訊供述之真正
    ，惟查，通常向魚販購買生魚，會先由客戶自行揀選，再讓魚販秤重，待買賣雙
    方談妥交易價格後，即由魚販將客戶購買之魚貨剖肚清腸並予以去鱗，最後才由
    魚販自行將該清洗後之魚貨裝入其攤位內備用之塑膠袋內，然後買賣雙方此時才
    得以一手交錢、一手交貨，如此方完成買魚手續，乃被告不僅未依前開方式購買
    魚貨，反而自行將魚逕自裝入伊所攜帶之塑膠袋內，也不曾要求魚販剖肚去鱗，
    就即刻離去該攤位，已難掩其不法所有之意圖，況被告於檢察官偵訊時尚且自承
    ：伊當日去市場只是要購買午仔魚，買完就要回家等語（見偵查卷第五頁背面）
    ，則被告既以買魚目的前往市場，當其已拿到魚貨後，又焉有可能尚至其他攤位
    購物後還會再返回原來之魚販攤位之理？是被告辯稱伊只是忘記算帳云云，顯係
    事後卸責之詞，洵無足採信。故本件事證明確，被告犯行堪以認定，應依法論科
    。
二、核被告意圖為自己不法之所有，而竊取告訴人劉銓所有之午仔魚十條，所為係犯
    刑法第三百二十條第一項之竊盜罪。爰審酌被告犯罪之動機、目的、手段、所竊
    物品之價值非鉅、犯罪後仍否認犯行並飾詞諉過之態度等一切情狀，量處如主文
    所示之刑，並諭知易服勞役之折算標準，以資懲儆。
據上論斷，應依刑事訴訟法第二百九十九條第一項前段，刑法第三百二十條第一項、
第四十二條第二項，罰金罰鍰提高標準條例第一條前段、第二條，判決如主文。
本案經檢察官柯怡伶到庭執行職務。
中      華      民      國    九十      年      一      月      二      日
                                  臺灣臺南地方法院刑事第二庭
                                          法  官  林彥君
右正本證明與原本無異。
如不服本判決，應於判決送達後十日內，向本院提出上訴狀。
                                          書記官  陳瑞鈴
中      華      民      國    九十      年      一      月      二      日
附錄本案論罪科刑法條全文：
刑法第三百二十條第一項：意圖為自己或第三人不法之所有，而竊取他人之動產者，
                        為竊盜罪，處五年以下有期徒刑、拘役或五百元以下罰金
                        。


司法院資訊處製作；財團法人民間司法改革基金會備份。
